【裁判字號】    92,交抗,8
【裁判日期】    920326
【裁判案由】    違反道路交通管理處罰條例
【裁判全文】
臺灣高等法院交通事件裁定                            九十二年度交抗字第八號
    抗  告  人
    即受處分人  甲○○
右抗告人因違反道路交通管理處罰條例案件，不服臺灣板橋地方法院九十一年度交聲
字第一五九六號中華民國九十一年十一月二十九日裁定（原處分案號：北市裁三字第
駕裁二二－Ｚ00000000號），提起抗告，本院裁定如左：
    主  文
抗告駁回。
    理  由
一、按汽車行駛於高速公路，而不遵管制之規定者，處汽車駕駛人新臺幣三千元以上
    六千元以下罰鍰，道路交通管理處罰條例第三十三條第一項定有明文，而汽車駕
    駛人駕駛汽車違反道路交通管理處罰條例第三十三條規定者，除應依該條所規定
    之罰鍰處罰外，並予記違規點數一點，道路交通管理處罰條例第六十三條第一項
    第一款亦定有明文。
二、本件抗告意旨略以：警員所使用之測速儀器並無法發揮鎖定功能，原裁定未提出
    具體證據證明抗告人駕駛車輛違規云云。
三、經查本件抗告人即受處分人甲○○於九十一年八月二十二日凌晨四時四十七分，
    駕駛車號Ｍ八－三一八○號自用小客車，以時速一百十三公里之速度，行經最高
    限速一百公里之中山高速公路北上三十點四公里高架路段時，為警測速後當場攔
    停，並以其超過限速十三公里為由掣單舉發，有內政部警政署國道公路警察局公
    警局交字第Ｚ00000000號舉發違反道路交通管理事件通知單一紙附卷可
    稽。抗告人於原審聲明異議雖指稱伊雖見到警察所提示觀看之儀器上顯示其車速
    為一百十三公里，惟伊駕駛時均保持在一百公里以下。伊告知警員在攔檢前，與
    其同向有一輛小客車本以高速行駛，見到員警測速後，該車減速至其後方，故員
    警測速之對象，並非抗告人之車輛。惟該警員不聽信，仍執此測速值對伊舉發，
    因此所受裁罰，自有違誤云云。惟查本件警員取締違規超速係憑窗掛式雷達測速
    器測速後攔停舉發，而國道高速公路執行交通稽查之員警，於使用窗掛式雷達測
    速時，係將測速器對準來車車道放射雷達波，當有超速之車輛進入雷達波範圍內
    ，測速器偵測後立即以蜂鳴警示並鎖定該車輛，員警再以目視配合將該車輛攔停
    ，此據證人即舉發員警黃俊銘於原審到庭結證稱：本件是由窗掛式雷達測試舉發
    ，窗掛式雷達若測試到有超速之車，會將其鎖定，然後我們就將車子攔下，如果
    有爭議時，我們就不會攔，例如有兩輛車子一起駛過，我們就不會攔車；雷達雖
    然無法顯示哪個車道的車子超速，但是我們聽到雷達有顯示車輛超速時，我們就
    馬上看車道上有哪輛車子開得最快，而上前攔停舉發。本件抗告人既已超過旁邊
    小客車後被雷達鎖定，表示他的車子有超速等語（見原審法院九十一年十一月十
    九日訊問筆錄）。足認警員使用測速器及舉發過程，均以客觀、公正程序為之，
    當無違誤。而抗告人雖辯其旁邊車道本有一車行速甚快等語，惟當時雷達測速器
    既係鎖定抗告人之車輛，不論當時其他車輛是否超速，均無解於抗告人車輛超速
    之事實，否則該雷達測速器不會鎖定抗告人之車輛，並顯示測速為一百一十三公
    里。至於抗告人辯稱其行車均保持時速一百公里以下，僅係片面空言，與警員依
    科學儀器所採認之事證不符，自不足採。從而抗告人在前揭時、地駕駛汽車超速
    行駛之行為既屬明確，原處分機關據前揭規定，裁處抗告人罰鍰新臺幣三千元並
    予記違規點數一點，核無違誤或不當，原審因認抗告人之異議為無理由，而裁定
    駁回其聲明異議，經核原審裁定，並無不合。抗告人提起抗告，其仍執陳詞指稱
    警員所使用之測速儀器並無法發揮鎖定功能，原裁定未提出具體證據證明抗告人
    駕駛車輛違規云云。其抗告為無理由，應予駁回。
四、據上論結，應依道路交通案件處理辦法第二十六條，道路交通管理處罰條例第八
    十九條，刑事訴訟法第四百十二條，裁定如主文。
中      華      民      國    九十二    年      三      月    二十六    日
                              台灣高等法院交通法庭
                                  審判長法  官  陳  正  雄
                                        法  官  許  宗  和
                                        法  官  許  錦  印
右正本證明與原本無異。
不得再抗告。
                                        書記官  楊  妙  恩
中      華      民      國    九十二    年    四      月     一       日


司法院資訊處製作；財團法人民間司法改革基金會備份。
